臺灣高等法院刑事判決　　　　　　　　94年度上訴字第1172號
上　訴　人　臺灣士林地方法院檢察署檢察官
被　　　告　甲○○
選任辯護人　郭世昌律師
上　訴　人
即　被　告　丙○○
指定辯護人　本院公設辯護人　乙○○
上列上訴人，因被告違反槍砲彈藥刀械管制條例案件，不服臺灣
士林地方法院９２年度訴字第６６７號，中華民國９４年１月２
７日第一審判決（起訴案號：臺灣士林地方法院檢察署９２年度
偵字第７６９５號），提起上訴，本院判決如下：
    主  文
原判決關於丙○○部分撤銷。
丙○○共同未經許可，持有手槍，處有期徒刑伍年陸月，併科罰
金新台幣拾萬元。罰金如易服勞役，以新臺幣玖佰元即銀元佰
元折算壹日。扣案之德國SIG SAUER廠製造P226型口徑9mm之制式
半自動手槍壹把（槍枝管制編號：0000000000），及巴西TAURUS
廠製造PT92AF型口徑9mm之制式半自動手槍壹把（槍枝管制編號
：0000000000），均沒收。
其他上訴駁回。
    事  實
一、丙○○（綽號「吉利果」）、甲○○二人於民國91年9月6日
    凌晨，在臺北市○○區○○路31號2樓「鑽石帝國酒店」，
    與范承濤共同飲酒，席間丙○○與范承濤因細故發生口角爭
    執，丙○○心生不滿，遂於凌晨1時4、50 分許，由甲○○
    駕駛丙○○母親所有之車牌號碼6Q-8220 號自用小客車搭載
    丙○○離去（丙○○未因飲酒達心神喪失或精神耗弱之程度
    ）。嗣二人於返家途中，行經臺北市○○區○○街附近，巧
    遇姓名、年籍不詳綽號「阿賢」之成年男子（姓名諧音「林
    正賢」，以下簡稱「阿賢」），丙○○遂下車將與范承濤口
    角衝突之事告知「阿賢」後，嗣丙○○與「阿賢」共同基於
    非法持有手槍及子彈之犯意聯絡，隨即共赴「鑽石帝國酒店
    」與范承濤理論，並分別由丙○○未經許可，持有可發射子
    彈具有殺傷力之德國SIG SAUER廠製造P226型口徑9mm之制式
    半自動手槍1把（槍枝管制編號：0 000000000，以下簡稱德
    製P226型手槍）及其內裝填之具殺傷力可供該槍使用之子彈
    2顆，及「阿賢」未經許可，持有可發射子彈具殺傷力之巴
    西TAURUS廠製造PT92AF型口徑9mm之制式半自動手槍一把（
    槍枝管制編號：0000000000，以下簡稱巴西製PT92AF型手槍
    ），共同乘坐甲○○駕駛之前開自用小客車，於同日凌晨3
    時3分許，返回臺北市○○區○○路46號前「鑽石帝國酒店
    」對街，見范承濤步出酒店正欲離去，丙○○及「阿賢」即
    分持上開手槍各一把下車，由丙○○右手高舉其持有之德製
    P226型手槍，左手揮手示意范承濤走近，嗣范承濤穿越馬路
    後，抓住丙○○右手奪槍，於爭執中丙○○朝空中及地上各
    擊發一槍，「阿賢」見狀，單獨基於傷害之犯意乘機持前揭
    巴西製PT92AF型手槍朝范承濤左大腿射擊一槍，子彈貫穿左
    腿後，再進入其右大腿後穿出（傷害部分未據告訴）。丙○
    ○及「阿賢」二人見范承濤受傷，隨即登上前揭自用小客車
    ，由甲○○駛離現場，嗣於途中再換由丙○○駕駛，並依「
    阿賢」指示前往台北市○○區○○路3段371巷一處廢棄空屋
    ，由「阿賢」將前開二把手槍以布包裹後藏置於屋內水槽中
    ，再由丙○○駕車載送甲○○回家後，搭載「阿賢」一同離
    去。嗣員警受理報案後到場搜證，於現場地面拾獲丙○○擊
    發之彈殼二枚，並因范承濤供出丙○○為持槍之人，警方查
    緝甚嚴，丙○○自認難逃，乃於91年9月14自動前往臺北市
    政府警察局中山分局投案，並於該日18時帶同員警前往上開
    廢棄空屋，起出上揭制式手槍二把。
二、案經臺北市政府警察局中山分局報請臺灣臺北地方法院檢察
    署呈請臺灣高等法院檢察署檢察長令轉台灣士林地方法院檢
    察署檢察官偵查起訴。
    理  由
壹、撤銷改判部分（即丙○○有罪部分）：
一、訊據上訴人即被告丙○○對其於91年9月6日凌晨在「鑽石帝
    國酒店」與被告甲○○、范承濤等共同飲酒，席間因與范承
    濤發生口角，隨即搭乘甲○○駕駛之車牌號碼6Q-8220號自
    用小客車離去，嗣途中巧遇「阿賢」，再與「阿賢」二人乘
    坐甲○○駕駛之上開自用小客車，欲返回「鑽石帝國酒店」
    與范承濤理論，其後於臺北市○○區○○路46號前「鑽石帝
    國酒店」對街，與范承濤發生拉扯，范承濤並受有槍傷，旋
    由被告甲○○駕車搭載被告丙○○、「阿賢」離去，嗣由被
    告丙○○帶同員警前往台北市○○區○○路3段371巷廢棄空
    屋起槍等事實供認不諱，並有范承濤之病歷、慶生醫院94年
    1月12日慶密字94 字011201號函、附件各1件、槍枝照片2幀
    、起槍現場照片14幀附卷及手槍2把、彈殼2枚扣案可資佐證
    。惟被告丙○○復矢口否認有何持有槍彈之犯行，辯稱：(1)
    伊與「阿賢」返回「鑽石帝國酒店」時，並不知「阿賢」有
    帶槍，嗣見到「阿賢」拿槍出來，伊與「阿賢」拉扯，叫他
    不要這樣，結果槍枝走火，打傷范承濤，伊嚇到就跑上車。
    (2)是「阿賢」報路讓甲○○開車，伊喝醉了，並不知「阿賢
    」藏槍處所，是在警局時，「阿賢」打電話給我，告訴伊藏
    槍之地點，伊才帶警員去找，伊從未碰到槍。(3)嗣於本院又
    稱：當時係伊自己去投案，其槍枝來源係「阿賢」撥我手機
    ，我有問他要不要投案，要他把槍交給警察局，「阿賢」告
    訴我槍在那裡，我帶警員去把槍取出。且我只聽過「阿賢」
    的女朋友叫他的本名，其他的年籍資料及地址，我都不知道
    云云。
二、經查：
（一）扣案之手槍二把，經送內政部警政署刑事警察局鑑定結果
      ，美製貝瑞塔92型手槍一把（槍枝管制編號：0000000000
      ），認係巴西TAURUS廠製造PT92AF型口徑9mm之制式半自
      動手槍，機械性能良好，可擊發子彈，認具有傷力；另德
      製P226型90 手槍一把（槍枝管制編號：0000000000），
      認係德國SIG SAUER廠製P226型口徑9mm之制式半自動手槍
      ，機械性能良好，可擊發子彈，認具殺傷力，有內政部警
      政署刑事警察局91年9月30日刑鑑字第0910251763號槍彈
      鑑定書一件附卷可稽；是上揭手槍二把均係槍砲彈藥刀械
      管制條例第4條第1項第1款、第2款所列管之槍砲、彈藥，
      非經中央主管機關之內政部許可，不得持有之管制槍枝，
      洵堪認定。
（二）證人范承濤於原審行交互詰問時證稱：我一下樓，丙○○
      在對街的苦茶之家門口叫我過來，他右手高舉壹把槍，左
      手向我揮手叫我來來來，我過去之後，我抓住他的右手手
      腕，槍就擊發，不過，不是我擊發的，第一發往天上擊發
      ，另外在搶槍的過程又往地上擊發，詳細幾發我不清楚，
      緊接著，有人叫他趕快走，我正覺得奇怪，怎麼突然走掉
      了，後來我就感覺腿部熱熱的，一摸發現腿被擊中。後來
      我朋友告訴我，我的頭被另外一個人拿槍敲，那個人又拿
      槍抵住我的左大腿部，近距離開槍，槍子彈從左大腿進入
      右大腿穿出‥‥，這是隔天有人跟我描述，是那個向我左
      腿開槍的人，先用手槍敲擊我的頭部，才向我的腿部開槍
      ，而我摸我的頭，確實有受傷等語（原審93 年9月8日審
      理筆錄第7至8頁）。核其所述情節，與其於警訊及於台灣
      士林地方法院檢察署偵查時之陳述相符，其於警訊時並稱
      被告丙○○係持90手槍開槍射擊等語（見台灣台北地方法
      院檢察署91年度偵字第19356號卷第14頁反面）。且證人
      范承濤與被告丙○○原本相識，其在警方尚未查獲本件槍
      枝時，於91 年9月6日於慶生醫院製作筆錄時，即明確指
      認係被告丙○○手持一枝黑色制式90型手槍對其開槍等語
      ，亦與警方事後所查獲槍枝中有黑色德製P226型90手槍一
      把相符。另被告甲○○亦供稱被告丙○○、「阿賢」、范
      承濤三人有拉扯等語（見原審93 年3月19日準備程序筆錄
      第4頁），被告丙○○於警訊時供稱：「在現場我與范承
      濤有發生拉扯」等語（台灣士林地方法院檢察署91年度偵
      字第19356號卷第10頁），亦屬一致無訛，是足認案發當
      時被告丙○○與范承濤確因奪槍而有肢體接觸。且佐以現
      場地面發現之彈殼二枚，經與本件扣案之槍枝二把比對之
      結果，該二彈殼係由德國SIG SAUER廠製造P226型口徑9mm
      之制式半自動手槍（槍枝管制編號：0000000000，即上開
      內政部警政署刑事警察局槍彈鑑定書所稱之「90手槍」）
      所擊發，亦有法務部調查局93年11月4日調科參字第09300
      433160號鑑定通知書在卷足稽，核與證人范承濤所稱其與
      被告丙○○搶奪90手槍時，被告丙○○曾對空中及地面擊
      發子彈等情，亦相吻合。足證證人范承濤對案發情節之陳
      述應屬確實，並無誤指槍枝或持槍者之可能，故其所言，
      應堪採信。
（三）雖范承濤於台灣台北地方法院檢察署偵查時曾供稱：丙○
      ○的朋友持槍走向我，我去撥他的槍，中間丙○○在旁勸
      ，的確不是丙○○持槍，槍也是從丙○○朋友身上拿出來
      的云云。惟其嗣於台灣士林地方法院檢察署偵查中證稱：
      （問：在北檢為何不說是丙○○？）我本來想給丙○○一
      個機會，但他事後連謝謝都沒說等語（台灣士林地方法院
      檢察署92年度偵字第7695號卷第50頁）。其於原審審理時
      亦稱：「（為何在台北地檢署告訴檢察官開槍的人不是丙
      ○○？）當時想說要息事寧人，要大事化小；我本來是想
      要給丙○○一個機會，但我事後遇到丙○○，他也沒有向
      我道謝，我在台北地檢署有違背良心講話，但後來我就都
      說實話，我在士林地檢就已經都是說實話了」等語（原審
      93年9月8日審理筆錄第10-11頁）。足認證人范承濤於台
      灣台北地方法院檢察署偵查時所為前揭陳述，係迴護被告
      丙○○之詞，不足採為有利於被告事丙○○之證據。
（四）再查被告丙○○於警訊及檢察官訊問時供稱：伊係因於台
      北市○○區○○路三十一號「鑽石帝國酒店」喝酒時，與
      被害人范承濤發生口角，而於台北市○○區○○街附近遇
      見「阿賢」商談後乃共同前往「鑽石帝國酒店」找尋被害
      人范承濤理論等情（見偵查卷第5頁正面及背頁、第84頁
      ），且佐以被害人范承濤於原審證稱：「（你在酒店有無
      和丙○○起口角，丙○○離開前有無說狠話？）是有起口
      角，丙○○離開時，是掉頭走，沒有說什麼，後來我打電
      話給他，丙○○說我在教訓他，我說沒教訓他，他說叫我
      等他，我說：「好，我等你」電話就掛掉，接著我們共同
      朋友就向我們協調，問我們發生什麼事情，我說丙○○會
      回來，後來不到三十分鐘，陳偉就回來酒店樓下」、「他
      上來的時候，是和另一個朋友一起上來，我沒有辦法確定
      另外這個人是誰」等語（見原審卷93年9月8日審判筆錄第
      11頁、第12頁），足證被告丙○○與「阿賢」二人，是事
      前即預先謀定後，基於共同非法持有手槍及子彈之犯意聯
      絡，由各人分持上開手槍一把，而一同共赴「鑽石帝國酒
      店」找范承濤理論，依經驗法則判斷，被害人既不認識「
      阿賢」，而「阿賢」於事前亦與被害人范承濤並無任何仇
      怨，若非被告丙○○之指示，「阿賢」自無無端開槍之理
      。且觀該日與范承濤發生爭執者，既係被告丙○○，則被
      告丙○○豈有不率先出面與范承濤理論，而僅由其友「阿
      賢」對范承濤持槍相向之理？又當時被告丙○○與「阿賢
      」前往與范承濤理論時，既係分持攜帶槍枝各一把，足證
      係基於共同非法持有手槍及子彈之犯意聯絡，而分別由被
      告丙○○及「阿賢」持有而為相互之協力，實堪認定。是
      被告丙○○竟稱當日伊未持槍，而「阿賢」持二把槍云云
      ，核與常理未合。足認被告丙○○所辯其當日並未持槍，
      亦不知「阿賢」有帶槍云云，要屬不實，不足採信。
（五）又被告丙○○於案發當日雖有飲酒，惟其對與范承濤發生
      爭執一事尚記憶清晰，並與「阿賢」共同商議返回酒店與
      范承濤理論，嗣並持手槍擊發，於范承濤受傷後，迅速逃
      離現場，依「阿賢」指示駕車前往空屋藏槍，益徵被告丙
      ○○及「阿賢」係基於共同非法持有手槍及子彈之犯意聯
      絡，且於投案後並帶警至該地點尋槍，自案發前後之經過
      可知，被告丙○○之知覺理會及判斷、記憶等能力，均未
      因飲酒而受影響，其於行為時未陷於心神喪失或精神耗弱
      之程度，實堪認定。
（六）另就有關藏槍之經過，被告丙○○對事發後係由「阿賢」
      帶同其一起前往藏槍等情，歷於警訊及偵查中自承無諱。
      其於91年9月14日警訊時供稱：事後「阿賢」帶我到外雙
      溪放（槍）的，地址不詳，但我知道位置等語（台灣台北
      地方法院檢察署91年度偵字第19356號卷第5頁反面、第6
      頁反面）。嗣其於同日帶同員警取出槍枝後亦供稱：帶同
      警方至台北市○○區○○路3段371巷（雙溪幹第81支電線
      桿對面廢墟空屋之儲水槽中）取出之手槍美製９２型貝瑞
      塔手槍及德製P226型90手槍一把是綽號「阿賢」帶同我一
      同去該處藏放等語（同前卷第7頁反面）。嗣其於91年9月
      15日檢察官偵訊時亦供稱：槍是林正賢的，二枝均他的，
      案發後他帶我去藏槍，後來我帶警方把槍取出等語（同前
      卷第83頁反面）。91年10月2日偵訊時亦供稱：事發後，
      林正賢也有一起上車，帶我到至善路一破房子內，將槍藏
      在該處等語（同前卷第97頁反面）。其於92年8月25日偵
      訊時，亦稱：「阿賢」叫我開車至外雙溪至善路那裡，到
      至善路後我和「阿賢」下車，我才知道「阿賢」要把槍藏
      那裡，我看到他用抹布將槍包一包，有2把槍，包好後將
      槍放在一個破屋子內，然後藏在屋內一個桶子內等語（台
      灣士林地方法院檢察署92年度偵字第7695號卷第35頁）。
      另證人即為被告製作警詢筆錄之台北市政府警察局中山分
      局員警林進賜證稱：丙○○說他不知道（藏槍之）地址，
      但知道位置，所以就和他去外雙溪那邊找；做筆錄前後，
      沒有印象丙○○有使用電話等語（原審93年12月2日審理
      筆錄第11頁）。再證人即帶同被告丙○○前往起槍之該分
      局員警馮再添亦證稱：沒有印丙○○象在分局內對外聯絡
      槍枝放在哪裡，要帶警察去查等語（原審93年9 月8日審
      理筆錄第17頁）。是並無證據證明有被告丙○○所稱由「
      阿賢」打電話告知被告丙○○藏槍地點之事。且查本件藏
      放槍枝之地點為台北市士林區○○○○○路之偏僻處所，
      又係一廢棄空屋，並非一般人平常行經之地，依經驗法則
      判斷，被告丙○○應無法僅據「阿賢」之電話指示，即可
      帶同員警前往尋槍。參以證人馮再添員警證稱：丙○○帶
      我們去士林起槍，（問：藏放槍的地點，是花一些時間找
      到的還是很快找到？）丙○○直接帶我們去，很快就找到
      等語（原審93年9月8日審理筆錄第15、16頁），益足證被
      告丙○○先前即曾與「阿賢」共同前往藏槍，否則豈有輕
      易尋獲槍枝之理。故被告丙○○嗣後翻異前供，改稱伊當
      時酒醉，不知「阿賢」去何處藏槍云云，要係避重就輕之
      詞，不足採信。應認被告丙○○及「阿賢」二人係基於共
      同非法持有手槍、子彈之犯意聯絡，並於「阿賢」槍擊范
      承濤後，由其被告丙○○及「阿賢」共同前往至善路空屋
      將該二把槍枝藏放，洵無疑義。
（七）至於上揭事實有關「阿賢」乘機持巴西製PT92AF型手槍朝
      被害人范承濤左大腿射擊一槍，子彈貫穿左腿後，再進入
      其右大腿後穿出之傷害一節。此傷害部分固未據被害人范
      承濤告訴。又查所謂共同正犯者，係共同實施犯罪行為之
      人，在共同意思範圍內，各自分擔犯罪行為之一部，相互
      利用他人之行為，以達其犯罪之目的。而觀本件同案被告
      「阿賢」對被害人范承濤左大腿射擊一槍，係在「丙○○
      他右手高舉壹把槍，左手向我揮手叫我來來來，我過去之
      後，我抓住他的右手手腕，槍就擊發，不過，不是我擊發
      的，第一發往天上擊發，另外在搶槍的過程又往地上擊發
      ，詳細幾發我不清楚，緊接著，有人叫他趕快走，我正覺
      得奇怪，怎麼突然走掉了，後來我就感覺腿部熱熱的，一
      摸發現腿被擊中。‥‥槍子彈從左大腿進入右大腿穿出」
      等情，業據被害人范承濤於原審證述明確（原審93年9 月
      8日審理筆錄第7至8頁），已如前述，本院細酌此「阿賢
      」開槍射傷被害人范承濤之傷害部分，係「阿賢」單獨臨
      時起意而為．非屬被告丙○○及「阿賢」於共同意思範圍
      內，是此傷害部分與被告丙○○無關，併予敘明。
（八）綜上論述，被告丙○○所辯各節，均屬卸責之詞，不足採
      信。本件被告丙○○與「阿賢」二人有互相利用他人行為
      以達其犯罪目的，而就非法持有手槍二把及子彈二顆均有
      犯意聯絡及行為之分擔，其事證明確，被告丙○○犯行堪
      以認定，應依法論科。
三、論罪部分：
（一）按被告行為後，槍砲彈藥刀械管制條例固於九十四年一月
      二十六日修正公布部分條文，於同年月二十八日生效。惟
      被告所犯槍砲彈藥刀械管制條例第七條第四項之未經許可
      持有手槍罪、及第十二條第四項之未經許可持有彈藥罪，
      並未修正，自不生新舊法比較問題，先予敘明。
（二）核被告丙○○所為，係犯槍砲彈藥刀械管制條例第7條第4
      項之未經許可持有手槍罪、及同條例第12條第4項之未經
      許可持有子彈罪。其以一持有行為觸犯上開二罪名，為想
      像競合犯，應依刑法第五十五條之規定，從一重之槍砲彈
      藥刀械管制條例第7第4項之未經許可持有手槍罪處斷。
（三）被告及「阿賢」二人間，對於上開分別未經許可持有手槍
      、彈藥二罪，互有犯意聯絡，為共同正犯。
四、撤銷改判及理由：
（一）原審認被告犯罪而予依法論科，固非無見。惟查：(1)被告
      行為後，槍砲彈藥刀械管制條例固於九十四年一月二十六
      日修正公布部分條文，於同年月二十八日生效。惟被告所
      犯槍砲彈藥刀械管制條例第七條第四項之未經許可持有手
      槍罪、及第十二條第四項之未經許可持有彈藥罪，並未修
      正，不生新舊法比較問題，原審未予敘明，自有未當。(2)
      原審未對被告丙○○與「阿賢」二人間，對於上開分別未
      經許可持有手槍、彈藥二罪，互有犯意聯絡及行為分擔為
      共同正犯，其原審就此未予認定，亦屬不當。
（二）公訴人上訴指摘原審判決量刑過輕，及被告上訴仍執前詞
      否認犯罪，而指摘原而決不當，固均無理由。惟原判決既
      有上開之不當，自應由本院就被告丙○○部分加以撤銷改
      判，爰審酌被告丙○○正值年輕，原應經營規劃人生願景
      ，惟竟持有槍、彈並射擊，對社會治安及人身安全危害甚
      鉅，且犯後飾詞卸責態度尚非良好，並衡其犯罪動機、目
      的、手段、方法及品行、智識、犯罪手段等一切情狀，量
      處如主文第二項所示之主刑，並就罰金部分諭知易服勞役
      之折算標準，以資懲儆。
（三）另扣案之德國SIG SAUER廠製造P226型口徑9mm之制式半自
      動手槍壹把（槍枝管制編號：0000000000），及巴西
      TAURUS 廠製造PT92AF型口徑9mm之制式半自動手槍壹把（
      槍枝管制編號：0000000000），均屬違禁物，不問屬於犯
　　　人與否，依刑法第三十八條第一項第一款均沒收之。
貳、上訴駁回部分（即甲○○無罪部分）：
一、本件公訴意旨另以：被告甲○○與被告丙○○、「阿賢」事
    前謀議，明知被告丙○○、「阿賢」等持有槍、彈，竟開車
    搭載其等二人前往與范承濤理論，嗣槍傷范承濤後，又搭載
    其等逃離現場，至外雙溪破屋內藏槍，全程參與犯罪，為持
    有槍彈之共同正犯，因認其亦犯有槍砲彈藥刀械管制條例第
    7條第4項之未經許可持有手槍、及同條例第12 條第4項之未
    經許可持有子彈等罪嫌等語。
二、公訴意旨認被告甲○○涉犯持有槍彈罪嫌，無非以被告甲○
    ○開車搭載被告丙○○、「阿賢」二人前往與范承濤理論及
    與其等二人共同前往藏槍等為論據。訊據被告甲○○對其駕
    車搭載被告丙○○、「阿賢」二人返回「鑽石帝國酒店」附
    近之事實，供承無諱，惟堅詞否認有何持有手槍、子彈犯行
    。辯稱：(1)案發當日伊與被告丙○○在「鑽石帝國酒店」飲
    酒後，伊駕駛被告丙○○母親所有之車牌號碼6Q-8220號自
    用小客車搭載被告丙○○離開，於返家途中，行經臺北市○
    ○區○○街附近，被告丙○○說看到朋友，要伊停車，嗣被
    告丙○○與其朋友「阿賢」上車，要伊開車回「鑽石帝國酒
    店」，到達附近後，被告丙○○與「阿賢」下車，伊留在車
    上駕駛座，嗣伊聽到槍聲，才知道事情嚴重，後來被告丙○
    ○、「阿賢」上車，叫伊開走，半途換被告丙○○開車，伊
    就睡著了。伊載被告丙○○、「阿賢」二人返回酒店時，不
    知其等有帶槍，亦不知道嗣後其等二人去藏槍。(2)嗣於本院
    亦辯稱：不知道他們（即被告丙○○及阿賢）有帶槍，而且
    他們開槍的事情，伊也不知道，我們事先並沒有商討，亦無
    與他們去藏槍等情。
三、經查：
（一）按手槍係屬違禁管制物品，不得隨意持有，故一般持有者
      均會將之妥善藏置，以避免查緝。且本件扣案之制式手槍
      二把體積不大，是被告丙○○、「阿賢」攜帶上開手槍時
      ，將之藏放身上避人耳目，亦屬人情之常。又被告甲○○
      搭載被告丙○○離開「鑽石帝國酒店」，途中被告丙○○
      下車後，又偕同「阿賢」上車，再一同返回酒店附近，其
      間被告王良略有酒意而始終均停留車上駕駛座並未下車，
      且徵諸同案被告丙○○於檢察官訊問時供稱：「甲○○從
      頭到尾都只在車上，我做什麼事我都沒有跟他說」等情（
      見偵查卷92年8月25日訊問筆錄第4頁）以觀，又衡情就被
      告丙○○、「阿賢」等攜帶之物品亦乏審視之機會，是被
      告甲○○辯稱其不知被告丙○○、「阿賢」二人有攜帶槍
      彈等語，亦符合常情。
（二）所謂「持有」者，係指執持占有而言，故必對物有管領支
      配者，始得謂占有。倘僅知其存在，而對之並無事實上之
      管領支配力者，不得謂係占有。查案發當時，係由同案被
      告丙○○與「阿賢」共同基於非法持有手槍及子彈之犯意
      聯絡，並分別由同案被告丙○○、「阿賢」二人未經許可
      而持有德製P226 型手槍、與巴西製PT92AF型手槍各一把
      ，前往與范承濤理論，被告甲○○僅係駕駛車牌號碼6Q-8
      220號自用小客車搭載其等前往，嗣到達現場後，亦係由
      同案被告丙○○、「阿賢」二人下車，被告甲○○在車上
      等待等情，已如上述，故尚乏證據證明被告甲○○於到達
      案發現場前，曾接觸上開二把手槍而對之有事實上之管領
      支配能力。
（三）再者，被告甲○○與被害人范承濤並不熟識，此徵諸被害
      人范承濤於原審證稱：「「我與甲○○比較不熟識，他是
      丙○○的朋友」（見原審卷（二）第143頁），且佐以案
      發當日係同案被告丙○○於酒店與范承濤發生衝突．故發
      生衝突之對象並非被告甲○○與范承濤，且被告亦不認識
      「阿賢」，益以被告王良瑞始終在車上而未下車，在無直
      接證據之證明下，自難逕以推論被告與同案被告丙○○、
      「阿賢」三人間，有共同持槍之犯意聯絡可言。
（四）另被告甲○○於見到同案被告丙○○、「阿賢」與范承濤
      拉扯，並聽聞槍聲後，雖知其等持有槍械，惟藏槍時，係
      「阿賢」指示被告丙○○開車至空屋前，由被告丙○○與
      「阿賢」下車，被告甲○○仍在車上等情，已如上述，足
      見被告甲○○對手槍藏置地點並無決定權，亦未參與藏放
      行為，其對手槍缺乏實質之支配能力甚明。或縱如公訴人
      於上訴意旨指摘被告甲○○於偵查中曾供稱：「伊確有一
      同乘車至至善路」等語（見92年8月25日偵訊篝錄），然
      被告或縱有一同乘車至至善路之舉，亦無法直接證明被告
      甲○○對手槍有實質之支配能力。是參諸前揭「持有」之
      相關說明，自難認被告甲○○有實施持有手槍之構成要件
      行為。
（五）又雖被告甲○○於嗣後知悉被告丙○○、「阿賢」等持有
      手槍，仍駕車搭載二人離開，惟究其意思，係在協助其等
      二人逃離現場，而非在與其二人共同持有手槍，亦非以其
      二人之持有行為作為自己持有。準此，尚難認定被告甲○
      ○與被告丙○○、「阿賢」間就持有手槍有犯意聯絡及行
      為之分擔，而應成立共同正犯。
（六）綜上論述，被告甲○○所辯尚堪採信。此外，復查無其他
      具體事證足資證明被告甲○○涉有公訴意旨所指罪行，自
      屬不能證明其犯罪。原審為無罪之諭知，經核並無不合，
      公訴人上訴意旨仍執前詞指摘原判決不當，為無理由，應
      予駁回。
據上論斷，應依刑事訴訟法第３６８條、第３６９條第１項前段
、第３６４條、第２９９條第１項前段、槍砲彈藥刀械管制條例
第７條第４項、第１２條第４項、刑法第１１條前段、第２８條
、第５５條、第４２條第２項、第３８條第１項第１款、罰金罰
鍰提高標準條例第２條、現行法規所定貨幣單位折算新台幣條例
第２條，判決如主文。
本案經檢察官劉斐玲到庭執行職務。
中　　華　　民　　國　　94　　年　　6 　　月　　21　　日
　　　　　　　　　臺灣高等法院刑事第五庭
                      審判長法　官房  阿  生
　　　　　　　　　　　　　  法　官雷  元  結
　　　　　　　　　　　　　  法　官蔡  光  治
以上正本證明與原本無異。
如不服本判決，應於收受送達後十日內向本院提出上訴書狀，其
未敘述上訴之理由者並得於提起上訴後十日內向本院補提理由書
（均須按他造當事人之人數附繕本）。
                            書記官陳  韋  杉
中　　華　　民　　國　　94　　年　　6 　　月　　22　　日
附錄：本案論罪科刑法條全文
槍砲彈藥刀械管制條例第7條第4項
未經許可，持有、寄藏或意圖販賣而陳列第1 項所列槍砲、彈藥
者，處5 年以上有期徒刑，併科新台幣1 千萬元以下罰金。
槍砲彈藥刀械管制條例第12條第4項
未經許可，持有、寄藏或意圖販賣而陳列子彈者，處5 年以下有
期徒刑，併科新台幣3百萬元以下罰金。
